臺灣基隆地方法院刑事判決　　　　　　　 96年度訴字第958號
公　訴　人　臺灣基隆地方法院檢察署檢察官
被　　　告　甲○○
　　　　　　　　　　（另案於臺灣基隆監獄執行中）
上列被告因違反毒品危害防制條例案件，經檢察官提起公訴（96
年度偵字第2223、2631號），並經本院合議庭裁定由受命法官獨
任進行簡式審判程序，判決如下：
    主      文
甲○○施用第一級毒品，累犯，處有期徒刑捌月，扣案之第一級
毒品海洛因毛重0.3 公克（不含包裝袋）沒收銷燬之，包裝上開
第一級毒品海洛因之包裝袋壹只沒收；又施用第一級毒品，累犯
，處有期徒刑捌月。應執行有期徒刑壹年，扣案之第一級毒品海
洛因毛重0.3 公克（不含包裝袋）沒收銷燬之，包裝上開第一級
毒品海洛因之包裝袋壹只沒收。
    事實及理由
一、本件犯罪事實應補充：「游明泓經觀察勒戒，於民國94年12
    月21日因無繼續施用傾向而釋放，另因施用毒品案件經本院
    判處有期徒刑9月，後經本院減刑並定執行刑為有期徒刑4月
    15日。其於96年8月18日凌晨2、3時許（起訴書誤載於96年8
    月17日某時，此部分業經蒞庭檢察官當庭更正）施用第一級
    毒品海洛因1次。嗣為警於96年8月20日晚上11時45分查獲，
    並扣得第一級毒品海洛因淨重0.3 公克（不含包裝袋）及其
    所有供施用毒品用之包裝上開第一級毒品海洛因之包裝袋1
    只。」、證據應補充：「被告於本院準備程序及審判程序之
    自白及基隆市警察局第一分局查獲涉嫌毒品危害防制條例毒
    品初步鑑驗報告書1 份。」、應適用之法條應補充：「被告
    持有第一級毒品海洛因係供施用，其持有之低度行為應為施
    用之高度行為所吸收，不另論罪。爰審酌被告前有多次施用
    毒品之前科，仍不知戒除毒品惡習而續為施用毒品，惟審酌
    所犯施用毒品之犯罪係戕害自身健康之行為，於他人尚不致
    造成損害及被告事後坦承犯行之態度等一切情狀，分別量處
    如主文所示之刑，並定其應執行之刑，以示懲儆。扣案之第
    一級毒品海洛因毛重0.3 公克（不含包裝袋）為查獲之毒品
    ，應依毒品危害防制條例第18 條笫1項前段之規定沒收銷燬
    之，包裝上開第一級毒品海洛因之包裝袋1 只，為犯罪行為
    人即被告所有，供施用第一級毒品海洛因所用之物，業據被
    告供明在卷，應依刑法第38 條第1項第2 款之規定宣告沒收
    。」外，餘均引用如附件檢察官起訴書之記載。
二、據上論斷，應依刑事訴訟法第273條之1 第1項、第284條之1
    、第299條第1項前段、第310條之2、第454條第2項，毒品危
    害防制條例第10條第1項、第23條第2項、第18 條笫1項前段
    ，刑法第11條、第47條第1項、第51條笫5款、第38 條笫1項
    第2款，判決如主文。
本案經檢察官乙○○到庭執行職務。
中　　華　　民　　國　　96　　年　　12　　月　　18　　日
                  刑事第四庭法  官    何怡穎
以上正本證明與原本無異。
對於本件判決如有不服，應於收受送達後10日內，向本院提出上
訴書狀，上訴於臺灣高等法院，並按他造當事人之人數附具繕本
。
中　　華　　民　　國　　96　　年　　12　　月　　18　　日
                            書記官    鄭梅君
附錄本案論罪科刑法條：
毒品危害防制條例第十條第一項
施用第一級毒品者，處六月以上五年以下有期徒刑。
附件：
臺灣基隆地方法院檢察署檢察官起訴書
　　　　　　　　　　　　　　　　　　96年度毒偵字第2223號
　　　　　　　　　　　　　　　　　　96年度毒偵字第2631號
　　被　　　告　甲○○　男　38歲（民國○○年○月○○日生）
　　　　　　　　　　　　住基隆市○○區○○街89巷48之1號
                        （現在臺灣基隆監獄執行中）
　　　　　　　　　　　　國民身分證統一編號：Ｚ000000000號
上列被告因違反毒品危害防制條例案件，業經偵查終結，認應提
起公訴，茲敘述犯罪事實、證據並所犯法條如下：
　　　　犯罪事實
一、甲○○前因偽造文書案件，經法院判處有期徒刑6 月確定，
    甫於民國92年8 月21日易科罰金執行完畢。復因施用毒品案
    件，經觀察、勒戒後，認無繼續施用毒品之傾向，由本署檢
    察官以94年度毒偵字第3130號為不起訴處分確定。又於95年
    12月間及96年1 月間，因施用第一、二級毒品案件，由本署
    檢察官以96 年度毒偵字第253號提起公訴，經臺灣基隆地方
    法院於96年4 月30日，以96年度訴字第164號判處有期徒刑9
    月，經提起上訴，於96年7 月11日因撤回上訴而確定（尚未
    執行完畢）。詎其仍未戒除毒癮，復基於施用第一級毒品海
    洛因之犯意，先後於96年8月17日某時許及96年9月25日晚上
    8 時許，分別在基隆市○○路路旁之麵攤與基隆市○○○路
    某工地處，施用毒品海洛因多次，迄於（1）96年8月20日晚
    間11時45分許，在基隆市○○路與信五路口處，因騎乘車號
    QWP-756 號輕型機車，神色異常為警上前攔查而查獲，當場
    並扣得其所有之毒品海洛因1包（毛重約0.3公克）；（2）9
    6年9 月27日下午1時30分許，在基隆市○○○路40號前處，
    為警緝獲，經警均採其尿液經送驗結果，其尿液中均係呈海
    洛因之嗎啡陽性反應後，始查獲上情。
二、案經基隆市警察局第一分局報告偵辦。
    　　證據並所犯法條
一、上揭事實，業據被告甲○○坦承不諱。經查，按一般吸用或
    施打毒品（或麻醉藥品）8 小時內，約有百分之80於尿中排
    出，24小時後剩餘量之百分之90再排出，72小時仍有微量排
    出。被告先後於96年8月21日1 時35分及96年9月27日14時50
    分許，在基隆市警察局第一分局所採集之尿液，經送台灣尖
    端先進生技醫藥股份有限公司檢驗結果，係均呈海洛因之嗎
    啡陽性反應一節，有上揭分局偵辦毒品案件尿液檢體對照表
    1份、偵辦毒品案件尿液檢體委驗單1份及上開公司出具之濫
    用藥物檢驗報告2 份附卷可稽，堪信被告確於上揭時有施用
    毒品海洛因之事實。此外，並有毒品海洛因1包（毛重約0.3
    公克）扣案可資佐證，復有不起訴處分書、起訴書及本署刑
    案資料查註紀錄表在卷足憑，是被告自白與事實相符，事證
    明確，其犯嫌已堪認定。
二、核被告所為，係犯毒品危害防制條例第10條第1 項之施用第
    一級毒品罪嫌。被告所犯各罪間，犯意各別，行為互殊，請
    分論併罰。查被告有如犯罪事實欄所示前科執行完畢，有本
    署刑案資料查註紀錄表1份在卷供參，其於5年內再犯本件有
    期徒刑以上之罪，為累犯，請依刑法第47條第1項規定加重
    其刑。扣案之毒品，請依同條例第18條第1項前段規定宣告
    沒收並諭知銷燬。
三、依毒品危害防制條例第23條第2項、刑事訴訟法第251條第 1
    項提起公訴。
　　此   致
臺灣基隆地方法院
中　　華　　民　　國　　96　　年　　10　　月　　30　　日
　　　　　　　　　　　　　　　檢察官　黃　鴻　達
本件正本證明與原本無異
中　　華　　民　　國　　96　　年　　11　　月　　5 　　日
　　　　　　　　　　　　　　　書記官　林　亮　珠
附錄所犯法條：
毒品危害防制條例第10條第1項
    施用第一級毒品者，處 6 月以上 5 年以下有期徒刑。
